【裁判字號】    95,交聲,316
【裁判日期】    950731
【裁判案由】    違反道路交通管理處罰條例聲明異議
【裁判全文】
臺灣士林地方法院交通事件裁定         95年度交聲字第316號
原處分機關  臺北市交通事件裁決所
異  議人即
受  處分人  甲○○
上列受處分人因違反道路交通管理處罰條例案件，對於台北市交
通事件裁決所於民國95年4 月14日所為之裁決（北市裁二字第裁
22-MC0000000號），聲明異議，本院裁定如下：
    主  文
異議駁回。
    理  由
一原處分意旨略以: 異議人即受處分人甲○○於民國95年1 月21
  日11時15分，將其所駕駛車號6C-565號營業小客車違規停放於
  台南縣新化鎮○○路大目橋上（裁決書漏載），經台南縣警察
  局新化分局員警於95年2月13日以第MC0000000號違反道路交通
  管理事件通知單（下稱舉發通知單）舉發，原裁決機關認異議
  人違反道路交通管理處罰條例第56條第1項第1款「在禁止臨時
  停車處所停車」之違規行為，於95年4 月14日以北市裁二字第
  裁22-MC0000000號裁決書，裁處罰鍰新台幣900 元，異議人已
  於95年3月29日繳納上開罰鍰結案。
二異議意旨略以：(一)由舉發照片看不出異議人停車處所為橋，該
  處乃台南市○○鎮○○路面延伸之一般道路，且中正路與大目
  橋面都是平面道路，道路下雜草叢生，看不出有水溝。(二)該路
  段並無禁止停車之標誌、標線、號誌，且橋頭兩邊亦無禁止停
  車標誌。(三)舉發單位經異議人申訴後，在舉發通知單舉發違反
  法條欄，將原書寫之第56條第l項5款改為第56條第l項l款，任
  意更改，有偽造之嫌疑。(四)依舉發照片觀之，斯時並無其他車
  輛往來，異議人之車停在該處並未妨礙他車，為此聲明異議，
  又異議人前要驗車，驗車單位一定要異議人繳納上開罰鍰，異
  議人不得已才繳納，請將異議人繳納之前述罰鍰返還異議人。
三按自動繳納罰鍰事件，行為人依違反道路交通管理事件統一裁
  罰標準及處理細則第48條第1 項規定辦理繳納罰鍰結案後逾20
  日，不得再提出異議，上開處理細則第58條第2 項定有明文。
  而受處分人不服第8 條主管機關所為之處罰，得於接到裁決書
  之翌日起20日內，向管轄地方法院聲明異議，此道路交通管理
  處罰條例第87條第1 項亦有明文。從而，受處分人如已繳納罰
  鍰結案後20日內，向主管機關提出異議，為符合向管轄地方法
  院聲明異議之要件，主管機關自有裁決之必要，而給予受處分
  人於收到該裁決書之翌日起20日內，向管轄地方法院聲明異議
  之救濟權。經查：本件異議人因前開違反道路交通管理處罰條
  例規定之行為，經台南縣警察局新化分局以前述舉發通知單舉
  發處分後，異議人已於95年3 月29日自動繳納前述罰鍰結案等
  情，業據異議人於書狀上陳明，並有記載異議人於前開日期繳
  交罰鍰之前開北市裁二字第裁22-MC0000000號裁決書附卷足憑
  ，異議人於95年3月29日自動繳納罰鍰後20日內之95年4月14日
  向主管機關即台北市交通事件裁決所提出申訴，該主管機關為
  受處分人得以向管轄法院聲明異議，乃於95年4 月14日以前揭
  裁決書裁罰異議人上開違規事件之處罰，而異議人旋於同日書
  具聲明異議狀請台北市交通事件裁決所轉呈法院聲明異議之事
  實，有前述裁決書、蓋有原處分機關收文章戳之異議人聲明異
  議狀及台北市交通事件裁決所交通違規案件陳述書附卷可稽，
  揆諸前開說明，異議人之異議權並未喪失，其於法定期間聲明
  異議，自屬合法，合先陳明。
四按道路交通安全規則第111 條第1項第1款規定：橋樑、隧道、
  圓環、障礙物對面、鐵路平交道、人行道、行人穿越道、快車
  道等處，不得臨時停車。又汽車駕駛人停車時，有在禁止臨時
  停車處所停車者之情形者，處新台幣600元以上1,200元以下罰
  鍰，道路交通管理處罰條例第56條第1項第1款定有明文，小型
  車違反前開條例於期限內繳納或到案聽候裁決者，處新台幣90
  0 元之罰鍰，此違反道路交通管理事件統一裁罰標準表亦有規
  定。
五經查：(一)異議人甲○○於95年1 月21日11時15分許，將其所駕
  駛車號6C-565號之營業小客車停放在台南縣新化鎮○○路大目
  橋上，有舉發違規照片1 幀在卷可稽，該車停放地點為大目橋
  乙情，業據台南縣警察局新化分局95年3 月20日南縣化警四字
  第0950002620號函載明：「該計程車（6C-565號）所停放之位
  置為大目橋上，該橋長42.7公尺寬18公尺，停車位置距北向橋
  頭為19.1公尺」，堪可認定。異議人辯稱該處非橋樑，顯為卸
  責之詞，不足採信。(二)按道路交通安全規則第111條第1項第1
  款規定「橋樑」、隧道、障礙物對面．．．快車道等處，不得
  臨時停車，同法第112 條第1項第1款亦規定禁止臨時停車處所
  不得停車，是縱橋樑上並無禁止停車標誌或未劃紅線或黃線，
  依上開道路交通安全規則之規定，即不得在橋樑上臨時停車，
  異議人領有駕駛執照，就上開道路交通安全規則之規定，自難
  諉為不知，亦難以該處無禁止停車標誌或未劃設紅線、黃線或
  於該處停車並未妨礙其他車輛通行，資為其漠視前開安全規則
  之規定，而卸其違規之責。(三)又本件交通違規，舉發通知單上
  之舉發違反法條攔雖曾更改，但警員書寫舉發通知單有誤加以
  更改，並非不可，異議人難以此卸責。
六依上，裁決機關以異議人在禁止臨時停車處所停車之違規情事
  明確，援引道路交通管理處條例第56條1項第1款為上開裁罰，
  於法並無違誤或不當之處，異議人聲明異議並無理由，應予駁
  回。
七據上論斷，應依道路交通案件處理辦法第19條，裁定如主文。
中    華    民    國    95    年    7     月    31    日
                  交通法庭法  官  江翠萍
以上正本證明與原本無異。
如不服本裁定應於送達後5 日內向本院提出抗告狀。
                          書記官  張茹茵
中    華    民    國    95    年    8     月    4     日


司法院資訊處製作；財團法人民間司法改革基金會備份。
